pt-BR: Tear design dobrável/portátil tipo: Desmontável (dividido em partes); Castelo dobrável; Estrutura dobrável; Suporte dobrável; Não dobrável; Rolo de urdume removível (para transporte); Outro
ja: 織機折りたたみ式／携帯型デザインタイプ: 組み立て式 (パーツごとに分解可能); キャッスル折りたたみ式; フレーム折りたたみ式; スタンド折りたたみ式; 折りたたみ不可; ワープビーム取り外し可能 (持ち運び用); その他
ko: 접이식/휴대용 직기 디자인 유형: 조립식(부품으로 분해 가능); 접이식 캐슬; 접이식 프레임; 접이식 스탠드; 접이식 아님; 탈착식 워프 빔(이동용); 기타
it: Tipo di design pieghevole/portabilità del telaio: Smontabile (si divide in parti); Castello pieghevole; Telaio pieghevole; Supporto pieghevole; Non pieghevole; Subbio dell’ordito rimovibile (per il trasporto); Altro
vi: Thiết kế máy dệt gấp gọn/di động: Có thể tháo rời (tháo thành nhiều bộ phận); Giá thoi gấp gọn; Khung gấp gọn; Chân đế gấp gọn; Không thể gấp gọn; Trục cuộn sợi dọc có thể tháo rời (để vận chuyển); Khác
en: Loom folding/portability design type: Collapsible (breaks down into parts); Folding castle; Folding frame; Folding stand; Non-foldable; Removable warp beam (for transport); Other
zh-CN: 织机折叠/便携设计类型: 可拆卸（分解为零件）; 折叠式主架; 折叠式框架; 折叠式支架; 不可折叠; 可拆卸经轴（用于运输）; 其他
lt-LT: Audimo staklių sulankstymo / nešiojimo dizaino tipas: Išardoma (išskaidoma į dalis); Sulankstoma viršutinė dalis; Sulankstomas rėmas; Sulankstomas stovas; Nesulankstoma; Nuimamas metmenų velenas (transportavimui); Kita
cs: Typ skládacího/přenosného tkalcovského stavu: Skládací (rozložitelné na díly); Skládací věž; Skládací rám; Skládací stojan; Neskládací; Odnímatelný osnovní vál (pro přepravu); Jiné
sl-SI: Vrsta zasnove zložljivosti/prenosljivosti statva: Zložljivo (razstavljivo na dele); Zložljiv grad; Zložljiv okvir; Zložljivo stojalo; Nezložljivo; Odstranljiv snovalni valj (za transport); Drugo
fi: Kangaspuiden taitto/kannettavuus: Kokoontaitettava (purettavissa osiin); Taittuva yläosa; Taittuva runko; Taittuva jalusta; Ei taitettava; Irrotettava loimitukki (kuljetusta varten); Muu
zh-TW: 織布機折疊/便攜設計類型: 可折疊 (可拆解成零件); 折疊式綜框; 折疊式框架; 折疊式支架; 不可折疊; 可拆式經軸 (便於運輸); 其他
nl: Weefgetouw vouw-/draagbaarheidsontwerp type: Demonteerbaar (kan uit elkaar worden gehaald); Inklapbare opbouw; Inklapbaar frame; Inklapbare standaard; Niet-inklapbaar; Verwijderbare kettingboom (voor transport); Anders
ru: Тип складной или портативной конструкции ткацкого станка: Разборная (разбирается на части); Складной кастл; Складная рама; Складная подставка; Нескладная; Съемный навой (для транспортировки); Другое
th: ประเภทการออกแบบเครื่องทอผ้าแบบพับได้/พกพาได้: พับเก็บได้ (ถอดแยกชิ้นส่วนได้); โครงบนพับได้; โครงพับได้; ขาตั้งพับได้; พับไม่ได้; คานด้ายยืนถอดได้ (สำหรับการขนย้าย); อื่นๆ
pt-PT: Tipo de design dobrável/portátil do tear: Desmontável (separa-se em peças); Castelo dobrável; Estrutura dobrável; Suporte dobrável; Não dobrável; Cilindro de urdidura amovível (para transporte); Outro
pl: Typ konstrukcji składania/przenośności krosna: Składane (rozkładane na części); Składany zamek; Składana rama; Składany stojak; Nieskładane; Zdejmowany wał osnowowy (do transportu); Inne
ro-RO: Tipul de design al plierii și portabilității războiului de țesut: Demontabil (se desface în părți); Cadru central pliabil; Cadru pliabil; Suport pliabil; Nepliabil; Sul de urzeală detașabil (pentru transport); Altele
nb: Designtype for sammenleggbar/bærbar vevstol: Sammenleggbar (kan tas fra hverandre); Sammenleggbart overstativ; Sammenleggbar ramme; Sammenleggbart stativ; Ikke sammenleggbar; Avtakbar renningsbom (for transport); Annet
bg-BG: Тип конструкция за сгъване/преносимост на стан: Разглобяем (разглобява се на части); Сгъваем основен модул (castle); Сгъваема рамка; Сгъваема стойка; Несгъваем; Свалящ се сновален вал (за транспортиране); Други
hu: Szövőszék összecsukható/hordozható kialakításának típusa: Összecsukható (darabokra szedhető); Összecsukható bordatartó; Összecsukható keret; Összecsukható állvány; Nem összecsukható; Kivehető lánchenger (szállításhoz); Egyéb
tr: Dokuma tezgahı katlanma/taşınabilirlik tasarım tipi: Katlanabilir (parçalara ayrılır); Katlanabilir üst çerçeve; Katlanabilir iskelet; Katlanabilir stant; Katlanmaz; Çıkarılabilir çözgü leventi (taşıma için); Diğer
de: Typ des faltbaren/tragbaren Webstuhldesigns: Zerlegbar (in Einzelteile); Klappbarer Aufsatz; Klapprahmen; Klappständer; Nicht klappbar; Abnehmbarer Kettbaum (für den Transport); Sonstige
fr: Mode de pliage ou de transport du métier à tisser: Démontable (se sépare en pièces); Château pliant; Cadre pliant; Support pliant; Non pliant; Ensouple amovible (pour le transport); Autre
el: Τύπος σχεδιασμού πτυσσόμενου/φορητού αργαλειού: Πτυσσόμενο (αποσυναρμολογείται σε μέρη); Αναδιπλούμενος πύργος; Αναδιπλούμενος σκελετός; Αναδιπλούμενη βάση; Μη αναδιπλούμενο; Αφαιρούμενο αντί στημονιού (για μεταφορά); Άλλο
es: Tipo de diseño plegable/portátil del telar: Plegable (se desmonta en piezas); Castillo plegable; Estructura plegable; Soporte plegable; No plegable; Enjulio de urdimbre extraíble (para transporte); Otro
da: Vævens foldnings- eller transportdesign: Sammenklappelig (kan skilles ad i dele); Foldbar galge; Foldbar ramme; Foldbart stativ; Ikke foldbar; Aftagelig trendbom (til transport); Andet
hr-HR: Vrsta dizajna sklopivog/prenosivog tkalačkog stana: Sklopivo (rastavlja se na dijelove); Sklopivi toranj (castle); Sklopivi okvir; Sklopivi stalak; Nije sklopivo; Uklonjivo vratilo za osnovu (za transport); Ostalo
sv: Design för vikbar/bärbar vävstol: Hopfällbar (kan monteras isär); Hopfällbar topp; Hopfällbar ram; Hopfällbart stativ; Ej hopfällbar; Avtagbar varpbom (för transport); Annat
sk-SK: Typ konštrukcie so skladacím rámom/prenosná konštrukcia: Skladací (dá sa rozložiť na časti); Skladacia veža (castle); Skladací rám; Skladací stojan; Neskladací; Odnímateľný snovací valec (na prepravu); Iné